臺灣高等法院刑事裁定　　　　　　　100年度毒抗字第95號
抗　告　人
即　被　告　陳盈伶
上列抗告人因毒品危害防制條例案件，不服臺灣板橋地方法院
100年度毒聲字第122號，中華民國100年2月16日裁定（聲請案號
：臺灣板橋地方法院檢察署100年度聲觀字第86號），提起抗告
，本院裁定如下：
    主  文
抗告駁回。
    理  由
一、原裁定意旨略以：被告陳盈伶於民國99年10月24日23時35分
    許為警採尿時回溯96小時內之某時，在不詳地點，施用甲基
    安非他命一次。嗣於99年10月24日晚間8時10分許，在臺北
    市中山區○○○路與農安街口為警盤查，並同意警方採尿送
    驗後，呈安非他命類陽性反應，始知上情。被告固於警詢中
    矢口否認有於上揭時間施用甲基安非他命之犯行，惟其於99
    年10月24日23時35分許，為警查獲後所採集之尿液檢體，經
    臺灣尖端先進生技醫藥股份有限公司以酵素免疫分析法（
    EIA）初驗及以氣相層析質譜儀法（GC/MS）複驗檢驗結果發
    現確有甲基安非他命陽性反應，有上開公司於99年11月5日
    出具之濫用藥物檢驗報告及臺北市政府警察局偵辦毒品案件
    尿液檢體委驗單（尿液檢體編號：045328）各1紙附卷可稽
    。按安非他命經口服投與後約70%於24小時內自尿中排出，
    約90%於96小時內自尿中排出，由於安非他命成分之檢出與
    其投與方式、投與量、個人體質、採尿時間與檢測儀器之精
    密度等諸多因素有關，因此僅憑尿液中呈安非他命陽性反應
    ，並無法確實推算吸食時間距採集時間之長短，惟依上述資
    料推斷，最長可能不會超過4日，此經行政院衛生署藥物食
    品檢驗局81年2月8日（81）藥檢壹字第001156號函示明確。
    被告之上開尿液檢體送驗結果既呈安非他命類之陽性反應，
    且該結果係採用氣相層析質譜儀法進行確認，已足排除被告
    因服用藥物導致毒品偽陽性反應之可能性，顯見被告在經警
    採尿前之96小時內某時點（須扣除為警查獲後至採集被告尿
    液時止之不可能施用毒品期間），曾有施用甲基安非他命之
    行為屬實無訛，事證明確，應予依法論處，被告犯行堪以認
    定。爰依毒品危害防制條例第20條第1項、觀察勒戒處分執
    行條例第3條第1項規定，裁定抗告人送勒戒處所觀察、勒戒
    等語。
二、本件抗告意旨略以：當日警方作筆錄時，曾詢問伊除施用第
    三級毒品Ｋ他命外，有無施用其他毒品，伊即告知於99年10
    月24日前3天左右，有施用第二級毒品搖頭丸，與原裁定認
    定伊矢口否認有施用甲基安非他命之情形不符。因家庭經濟
    困苦，伊須工作承擔家中生活開銷，懇請鈞院撤銷原裁定，
    更為緩起訴或其他適當之裁定云云。
三、經查：本件被告即抗告人雖於警詢時僅承認有施用第三級毒
    品Ｋ他命之行為，惟其尿液檢體經送請臺灣尖端先進生技醫
    藥股份有限公司鑑定結果，確呈安非他命類陽性反應，有該
    公司99年11月5日出具之濫用藥物檢驗報告、臺北市政府警
    察局偵辦毒品案件尿液檢體委驗單等件可資佐證。抗告意旨
    雖以警詢當日僅主動告知警方另有施用搖頭丸，並無矢口否
    認有施用甲基安非他命，且其家境不好，須工作維持家計云
    云，然其尿液檢體經鑑定結果，確呈安非他命類陽性反應、
    Ketamine類陽性反應、MDMA陰性反應，被告施用第二級毒品
    甲基安非他命之行為，足堪認定。原審依據毒品危害防制條
    例第20條第1項及觀察勒戒處分執行條例第3條第1項，裁定
    被告應送勒戒處所觀察、勒戒，經核並無違誤。抗告人猶執
    前詞空言指摘原裁定不當，顯屬卸責之詞，難認有理由，本
    件抗告應予駁回。
據上論斷，應依刑事訴訟法第412條，裁定如主文。
中    華    民    國   100    年    3     月    22    日
                  刑事第四庭審判長法  官  陳筱珮
                                  法  官  邱滋杉
                                  法  官  孫惠琳
以上正本證明與原本無異。
不得再抗告。
                                  書記官  潘文賢
中    華    民    國   100    年    3     月    23    日